【裁判字號】    99,消債更,66
【裁判日期】    990428
【裁判案由】    更生事件
【裁判全文】
臺灣板橋地方法院民事裁定            99年度消債更字第66號
聲  請  人  甲○○
代  理  人  李基益律師
上列當事人因消費者債務清理事件，聲請更生，本院裁定如下：
    主  文
債務人甲○○自中華民國九十九年四月二十八日下午四時起開始
更生程式。
命司法事務官進行本件更生程式。
    理  由
一、按法院開始更生程式之裁定，應載明其年、月、日、時，並
    即時發生效力。次按法院裁定開始更生或清算程式後，得命
    司法事務官進行更生或清算程式，必要時得選任律師、會計
    師或其他適當之自然人或法人為監督人或管理人，消費者債
    務清理條例（下稱消債條例）第45條第1項、第16條第1項定
    有明文。
二、聲請人向本院聲請更生，主張其有不能清償債務之虞情事，
    債務總金額為新臺幣（下同）3,013,746 元，於民國97年消
    債條例施行後，曾發函向最大債權金融機構中國信託商業銀
    行（下稱中信銀行）請求共同協商債務清償方案，惟因銀行
    提出之每月還款金額高於聲請人每月收入，聲請人唯恐全家
    生活將難以為繼，故協商不成立，且其無擔保及無優先權之
    債務總額未逾1,200 萬元，復未經法院裁定開始清算程序或
    宣告破產云云。
三、經查，聲請人主張之上開事實，業據提出財產及收入狀況說
    明書、債權人清冊、前置協商不成立通知書、財政部臺灣省
    北區國稅局財產歸屬資料清單、95至97年度綜合所得稅各類
    所得資料清單、戶籍謄本、財團法人金融聯合徵信中心當事
    人綜合信用報告、財團法人金融聯合徵信中心債權人清冊、
    勞工保險被保險人投保資料表（明細）、臺北縣三重市公所
    低收入證明書、臺灣企銀、彰化銀行活期儲蓄存款存摺、郵
    政存簿儲金簿、配偶文紅錦之全國財產稅總歸戶財產查詢清
    單、財政部臺灣省北區國稅局96、97年度綜合所得稅各類所
    得資料清單等件為證，堪信屬實。本院審酌聲請人現任職於
    國雲公寓大廈管理維護股份有限公司，月薪23,000元，每月
    另有低收入戶兒童津貼4,400元、房租津貼3,000元，每月可
    得收入共計30,400元（23,000+4,400+3,000﹦30,400）。又
    聲請人係居住於臺北縣，配偶文紅錦越南出生，目前無工作
    ，聲請人須獨力負擔2 名子女之扶養費，依內政部所公告97
    年度臺北縣每人每月最低生活費用為9,829 元（該費用已包
    括食、衣、住、行之費用），就聲請人成人部分之基本生活
    費用依此標準計算，雖屬適當，然子女部分既係依附於父母
    提供之住所共同生活，且日常生活較為單純，其基本生活費
    用當與成人之基本生活費用不同（如房租費、家居管理費、
    通訊費等項目即非稚齡子女基本生活所需），是稚齡子女之
    基本生活費用應參酌97年度每人免稅額77,000元計算每人每
    月6,500 元為適當，則聲請人每月平均收入30,400元扣除本
    人及其子女每人每月基本生活費用22,829元（10,792＋6,50
    0×2＝22,829），僅有餘額7,571元（30,400－22,829＝7,5
    71），不足以清償中信銀行所提之協商方案，可見聲請人顯
    有不能清償債務之情事存在。此外，又查無聲請人有消債條
    例第6條第3項、第8 條或第46條各款所定駁回更生聲請之事
    由存在，聲請人聲請更生，洵屬有據，應予准許，並命司法
    事務官進行本件更生程式，爰裁定如主文。
四、至於聲請人於更生程序開始後，應另提出足以為債權人會議
    可決或經法院認為公允之更生方案以供採擇，俾免更生程序
    進行至依消債條例第61條規定應行清算之程度，附此敘明。
中    華    民    國    99    年    4     月    28    日
                  民事第二庭法  官  連士綱
上為正本係照原本作成
本件不得抗告
本裁定已於99年4 月28日下午4 時公告。
中    華    民    國    99    年    4     月    28    日
                            書記官  吳俞玲

司法院資訊處製作；財團法人民間司法改革基金會備份。
